# 请教陈版费用处理的问题

提问人：1980ldy 时间：2010-12-22 11:23:17
陈版, 1¥在审计中如发现客户存在费用记账凭证未附相应发票,经询问发票丢失,无法找销售方复印留存联,所以他们手写相关说明据以入账,这样会计处理可以吗,如不行应如何处理. 2¥如后附发票抬头非被审计单位的,做费用化处理,该如何建议调整.

回答人：chenyiwei
会计处理是基于实质重于形式原则的，所以只要发生的交易和事项对会计主体的财务状况、经营成果和现金流量产生影响的，均应按会计准则规定予以确认、计量、列报和披露。 但审计本质上是一个取得证据的过程，因此在没有发票的情况下，还能否取得其他有足够证明力的证据作为支持，就会成为审计上是否予以确认的关键。如果无法取得充分、适当的审计证据的，应考虑保留意见或者无法表示意见。